
## Skalenniveaus
Statistische Berechnungen haben unterschiedliche Voraussetzungen an die Interpretierbarkeit von numerisch enkodierten Variablen. So hat sich die Unterscheidung der folgenden `Skalenniveaus` [@doering2016]etabliert:

* **Nominal skalierte Variablen**: Dieses Variablenniveau liegt vor, wenn allein Gleichheit und Ungleichheit von Datenpunkiten unterschieden werden kann (z.B. Spezies, Sex, Nationalität).
* **Ordinal skalierte Variablen**: Dieses Variablenniveau liegt vor, wenn neben der Gleichheit zudem eine Ordnung in Datenpunkten generiert werden kann (z.B. Entwicklungsstadien, Schulabschlüsse).
* **Intervallskalierte Variablen**: Dieses Variablenniveau liegt vor, wenn neben der Gleichheit und der Ordnung von Datenpunkten zudem deren Abstand sinnvoll interpretiert werden kann (z.B. Temperatur, Gewicht).

### Aufgabe: Skalenniveau erkennen
```{r}
#| echo: false
#| results: 'asis'
#| warning: false
#| label: skalenniveau-erkennen
library(exams)
library(exams2forms)
download.file("https://raw.githubusercontent.com/sammerk/aufgaben/refs/heads/master/messtheorie/skalenniveau-erkennen/exams/skalenniveau-erkennen.Rmd", "../exams/tempfile.Rmd")
exams2forms("../exams/tempfile.Rmd", n = 20)
```

## Kausalrelationierung
Je nachdem ob eine Variable als Ursache, Wirkung oder beides in einem kausalen System angenommen wird erhalten sie in der Statistik unterschiedliche Bezeichnungen [@doering2016]:

* **Unabhängige Variable** (UV, *independet variable*): Variable, die als Ursache in einem kausalen System angenommen wird.
* **Abhängige Variable** (AV, *dependet variable*): Variable, die als Wirkung in einem kausalen System angenommen wird.
* **Mediatorvariable** (MeV, *mediator*): Variable, die sowohl UV als auch AV darstellt.
* **Moderatorvariable** (MoV, *moderator*): Variable, die einen Einfluss beeinflusst.
* **Störvariable** (UV, *confounder*): Variable, die sowohl UV als auch AV beeinflusst und somit eine Scheinkorrelation erzeugen kann.

### Aufgabe: Kausalrelationierung erkennen
```{r}
#| echo: false
#| results: 'asis'
#| warning: false
#| label: av-uv-mov-identifizieren-text
library(exams)
library(exams2forms)
download.file("https://raw.githubusercontent.com/sammerk/aufgaben/refs/heads/master/messtheorie/av-uv-mov-identifizieren-text/exams/av-uv-mov-identifizieren-text.Rmd", "../exams/tempfile.Rmd")
exams2forms("../exams/tempfile.Rmd", n = 20)
```
